ACORDAO-COMPLETO-2340690

ACÓRDÃO 1470/2019 ATA 23/2019 - PLENÁRIO

VISTOS, relatados e discutidos estes autos Recurso de Revisão interposto por Carlos Alberto Rodrigues Fritz (peças 65-67) , contra o Acórdão 4708/2014-TCU-Primeira Câmara, o qual, ao apreciar Recurso de Reconsideração ao Acórdão 4708/2014-TCU-Primeira Câmara, deu-lhe provimento parcial, reduzindo-se o débito e a multa aplicada;
ACORDAM os Ministros do Tribunal de Contas da União, reunidos em Sessão do Plenário, ante as razões expostas pelo Relator, em: 
9.1. conhecer do presente Recurso de Revisão, com fundamento nos arts. 32, inciso III, e 35, inciso III, da Lei 8.443, de 16 de julho de 1992, para, no mérito, negar-lhe provimento;
9.2. dar ciência ao recorrente e aos demais interessados.

Recurso de revisão interposto contra acórdão que, ao apreciar recurso de reconsideração reduziu o débito e a multa aplicada originalmente em razão da omissão no dever de prestar contas dos recursos captados por meio da Lei de Incentivo à Cultura, para aplicação no Projeto Pronac que teve por objeto a realização do "25° Rodeio Crioulo de Osório/RS".

Ministério da Cultura (extinta).

3. Interessados/Responsáveis/Recorrentes:
3.1. Interessados: Ministério da Cultura (extinto); Secretaria de Fomento e Incentivo à Cultura.
3.2. Responsável: Carlos Alberto Rodrigues Fritz (XXX.640.950-XX).
3.3. Recorrente: Carlos Alberto Rodrigues Fritz (XXX.640.950-XX).

13.1. Ministros presentes: José Mucio Monteiro (Presidente), Walton Alencar Rodrigues, Benjamin Zymler, Aroldo Cedraz (Relator), Raimundo Carreiro e Vital do Rêgo.
13.2. Ministros-Substitutos convocados: Augusto Sherman Cavalcanti e Marcos Bemquerer Costa.
13.3. Ministro-Substituto presente: André Luís de Carvalho.

Carlos Alberto Rodrigues Fritz

AROLDO CEDRAZ

Ministro Walton Alencar Rodrigues.

Transcrevo, a seguir, a instrução de mérito subscrita pela Auditora Federal de Controle Externo Andréa Barros Henrique (peça 72) , a qual contou com a concordância do corpo diretivo da Secretaria de Recursos (peça 74 e 75) , bem como do Ministério Público junto ao TCU, nestes autos representado pelo Subprocurador-Geral Paulo Soares Bugarin (peça 76) :
"INTRODUÇÃO
1.	Trata-se de recurso de revisão interposto por Carlos Alberto Rodrigues Fritz (peças 65-67) , contra o Acórdão 276/2014-TCU-Primeira Câmara, relatado pelo Ministro José Múcio Monteiro (peça 15) , com redação dada pelo Acórdão 4708/2014-TCU-Primeira Câmara, relatado pelo Ministro Walton Alencar Rodrigues (peça 41) com o seguinte teor:
ACORDAM os Ministros do Tribunal de Contas da União, reunidos em sessão da 1ª Câmara, diante das razões expostas pelo Relator, e com fundamento nos arts. 1º, inciso I; 16, inciso III, alíneas "a", "b" e "c"; 19, caput; 23, inciso III; 28, inciso II; e 57 da Lei 8.443/1992, c/c os arts. 202, § 6º; 214, inciso III, alíneas "a" e "b "; 215 e 216 do Regimento Interno do TCU, em: 
9.1. julgar irregulares as contas de Carlos Alberto Rodrigues Fritz e condená-lo ao pagamento das quantias de R$ 77.112,00 (setenta e sete mil, cento e doze reais) e R$ 30.000,00 (trinta mil reais) , fixando- lhe o prazo de 15 (quinze) dias, a contar da notificação, para comprovar, perante o Tribunal, o recolhimento da dívida aos cofres do Fundo Nacional de Cultura (FNC) , acrescida da correção monetária e dos juros de mora calculados a partir das respectivas d atas de 31/01/2007 e 29/06/2007 até a do efetivo recolhimento, na forma da legislação em vigor: 
9.2. aplicar a Carlos Alberto Rodrigues Fritz a multa prevista no art. 57 da Lei 8.443/1992, no valor de R$ 24.000,00 (vinte e quatro mil reais) , fixando- lhe o prazo de quinze dias, a contar da notificação, para que comprove, perante o Tribunal, o recolhimento da quantia aos cofres do Tesouro Nacional, atualizada monetariamente da data do presente acórdão até a do efetivo recolhimento, se for paga após o vencimento, na forma da legislação em vigor; 
9.3. autorizar a cobrança judicial das dívidas, caso não atendidas a notificação; 
9.4. encaminhar cópia deste acórdão, bem como do relatório e voto que o fundamentam, à Procuradoria da República no Estado do Rio Grande do Sul, para as medidas que entender cabíveis.
HISTÓRICO
2.	Trata-se de tomada de contas especial instaurada pela Coordenação de Contabilidade da Diretoria de Gestão Estratégica do Ministério da Cultura, em razão da omissão no dever de prestar contas de recursos captados na forma da Lei 8.313/1991 (Lei de Incentivo à Cultura - Mecenato) , que apontou como responsável Carlos Alberto Rodrigues Fritz. 
2.1.	Mediante projeto (Pronac 05-0863) que visava à realização do 25º Rodeio Crioulo de Osório/RS, com o objetivo de difundir a cultura tradicional do Rio Grande do Sul, foi autorizada a captação de recursos da ordem de R$ 463.463,96, sendo que o montante efetivamente obtido totalizou R$ 185.000,00. 
2.2.	Entretanto, não houve a devida prestação das contas, embora o responsável tenha sido notificado por diversas vezes na fase interna da TCE. 
2.3.	Esta Corte de Contas procedeu à citação do responsável para que fossem apresentadas alegações de defesa quanto à não comprovação da boa e regular aplicação dos recursos federais recebidos para execução do projeto supracitado. 
2.4.	O ora recorrente foi responsabilizado por inconsistências na aplicação de recursos captados, com quebra de nexo de causalidade nos documentos apresentados que não comprovaram a efetividade dos pagamentos.
2.5.	Após análise das alegações de defesa, este Tribunal julgou irregulares as contas do responsável, condenando-o em débito, além de aplicar-lhe multa.
2.6.	Não satisfeito com o julgado, o responsável interpôs recurso de reconsideração (peça 25) . O expediente recursal foi apreciado por meio do Acórdão 4708/2014-TCU-Primeira Câmara, de relatoria do Ministro Walton Alencar Rodrigues, que conheceu do recurso impetrado, para, no mérito, dar-lhe provimento parcial, reduzindo-se o débito e a multa aplicada (peça 41) . 
2.7.	Ainda inconformado, o responsável apresenta recurso de revisão (peça 65-67) , objeto do presente exame.
ADMISSIBILIDADE
3.	Reitera-se o exame preliminar de admissibilidade (peça 68) , ratificado pelo Ministro-Relator (peça 71) , que concluiu pelo conhecimento do recurso de revisão, sem a atribuição de efeitos suspensivos, com fulcro nos artigos 32, inciso III, e 35, inciso III, da Lei 8.443/1992.
MÉRITO
4.	Delimitação
4.1.	Constitui objeto do recurso verificar se os novos elementos apresentados possuem o condão de comprovar a regularidade na aplicação dos recursos públicos geridos (peças 65-67) .
5.	Da regularidade na aplicação dos recursos públicos
5.1.	O recorrente argui pela sua ausência de responsabilidade antes as irregularidades apuradas, tendo em vista os seguintes argumentos: 
a) o valor da condenação refere-se às seguintes despesas recusadas na prestação de contas:
	Itens
	Credor
	Cheque
	Nota Fiscal
	Valor R$
	Natureza

	1
	Sol Empreendimentos Produções Ltda.
	03/07/2017
	02/07/2007
	3.040,00
	estandes

	2
	Valdô Com. Visual Ltda.
	03/07/2017
	22/06/2010
	16.960,00
	impressos diversos

	3
	Portal Produções
	19/07/2017
	09/08/2010
	2.000,00
	cachê de diretor de palco

	4
	Portal Produções
	19/07/2017
	10/08/2010
	8.000,00
	cachê de espetáculo musical

	5
	Sol Empreendimentos Produções Ltda.
	07/02/2007
	07/02/2007
	25.000,00
	locação de palco

	6
	Conex Produtora e eventos Ltda
	08/02/2007
	08/02/2007
	22.000,00
	show Pepeu Gomes e outro

	7
	Piquete Laçadores Lide do Laço
	08/02/2007
	27/02/2007
	22.000,00
	Locação de gado (recibo) 

	8
	Conex Produtora e eventos Ltda
	27/02/2007
	25/02/2007
	8.000,00
	cachê apresentador

b) no tocante aos artistas apresentados no evento, foram glosadas as despesas referentes aos itens 6 e 8 do quadro supra, pagos à empresa Conex e referentes a cachês musicais e de apresentador; e 3 e 4, pagos à empresa Portal Produções referente a cachês de espetáculo musical e direção de palco. Neste momento, apresenta-se a essa Corte de Contas declarações emitidas pelos artistas que confirmam a sua participação no evento, o que aliado às notas fiscais emitidas são suficientes a demonstrar a realização dos shows tal como previstos e pagos;
c) apenas o show do artista Pepeu Gomes não teve registro, nem foi possível obter sua declaração, de sorte que o recorrente não se opõe à glosa desse único valor referente a artistas;
d) consoante se infere da prestação de contas que instrui a presente TCE, a nota fiscal de nº 10 da empresa Conex Produtora e Eventos Ltda, no valor de R$ 22.000,00, refere-se ao pagamento dos shows de Pepeu Gomes (R$ 10.000,00) e do Grupo Tchê Barbaridade (R$ 12.000,00) ;
e) em que pese não haver comprovação física do show do artista Pepeu Gomes, há prova irrefutável da realização do show do grupo Tchê Barbaridade, consoante declaração que segue nesse recurso, além das fotos e artigos de jornais locais datados da época, os quais também seguem juntados nessa oportunidade;
f) a nota fiscal nº 14, também da empresa Conex Produtora e Eventos Ltda, no valor de R$ 8.000,00, refere-se ao pagamento do cachê do apresentador do evento (R$ 4.500,00) e do show de Volmir Martins (R$ 3.500,00) ;
g) o recorrente apresenta a cobertura da imprensa local, que informa a realização do show de Volmir Martins. Infelizmente o cantor é falecido, em acidente de automóvel ocorrido em 27/1/2018, ficando comprometida a obtenção de sua declaração. No entanto, há provas da realização de seu show por meio de cobertura da imprensa, o que torna irrefutável sua participação, não sendo razoável a rejeição da despesa destinada ao pagamento do seu cachê;
h) com relação à nota fiscal nº 174, emitida pela empresa Portal Produções Ltda. no valor de R$ 8.000,00, composto pelos cachês de Jaca Martins (R$ 4.000,00) e Cesar Oliveira (R$ 4.000,00) , também merece ser integralmente acatada, diante das declarações de ambos os artistas, os quais declaram sua participação no 27º Rodeio Crioulo de Osorio", aliado ao material de imprensa que dá destaque às apresentações dos artistas;
i) com relação ao item de número 7 do quadro acima, referente ao recibo no valor de R$ 22.000,00 emitido pelo Piquete Laçadores Lide do Laço para locação de gado para o rodeio, traz-se nessa oportunidade, no material de imprensa que foi possível reunir as fotos que comprovam a sua utilização, demonstrando o cumprimento do objetivo e o nexo entre a despesa declarada e a aplicação dos recursos;
j) o fato de o pagamento ter ocorrido com antecedência ao evento (em 8/2/2007) se justifica ante a necessidade de reserva dos animais, e a Lei Rouanet, de regência do projeto cultural em debate, bem como suas normativas, não impunham que o pagamento das despesas estivesse limitado ao período de realização do respectivo projeto;
k) o período aceito para pagamento das despesas do projeto é sempre o da sua aprovação e não o da sua execução, de forma que desde 2005 o recorrente estava autorizado a realizar despesas, ainda que os pagamentos se dessem de forma posterior, após a liberação das contas de movimentação;
l) o recorrente não agiu de forma antieconômica ou desviada da finalidade da aplicação dos recursos.
	Análise
5.2.	Não assiste razão ao recorrente.
5.3.	O cerne da questão aqui tratada gravita em torno dos documentos apresentados a título de comprovação dos gastos realizados na execução do projeto cultural. Ao analisar a condenação inicialmente imputada por meio do Acórdão 276/2014-TCU-Primeira Câmara, alterada pelo Acórdão 4708/2014-TCU-Primeira Câmara, fruto de recurso de reconsideração, identifica-se que ficaram pendentes as seguintes irregularidades na execução das despesas:
		Credor 
	Cheque 
	Nota Fiscal 
	Valor 
	Natureza da Despesa 

	1 
	Sol Empreend. Produções Ltda. 
	7/2/2007 
	7/2/2007 
	25.000,00 
	Locação de Palco 

	2
	Conex Produtora e Eventos Ltda. 
	8/2/2007 
	8/2/2007 
	22.000,00 
	Show Pepeu Gomes e outro 

	3
	Piquete Laçadores Lides do Laço 
	8/2/2007 
	27/2/2007 
	22.000,00 
	Locação de gado (recibo) 

	4 
	Conex Produtora e Eventos Ltda. 
	27/2/2007 
	25/2/2007 
	8.000,00 
	Cachê Apresentador 

	5
	Sol Empreend.Produções Ltda 
	3/7/2007 
	2/7/2007 
	3.040,00 
	Estandes 

	6 
	Valdô Com. Visual Ltda. 
	3/7/2007 
	22/6/2010 
	16.960,00 
	Impressos diversos 

	7 
	Portal Produções 
	19/7/2007 
	9/8/2010 
	2.000,00 
	Cachê de Diretor de Palco 

	8 
	Portal Produções 
	19/7/2007 
	10/8/2010 
	8.000,00 
	Cachê espetáculo musical 

5.4.	Especificamente em relação aos cachês, não existem recibos referentes aos pagamentos dos artistas, apesar de constar dos autos supostos pagamentos antecipados por meio de cheques. O recorrente limita-se a apresentar declarações emitidas pelos representantes dos artistas informando que participaram do evento, porém, não fazem qualquer referência quanto ao recebimento de valores (peça 65, p. 10-14) . Ademais, as notas fiscais emitidas para tais despesas são extemporâneas, sendo que as notas da Conex Produtora foram emitidas em momento anterior à realização do evento, e as notas da Portal Produções, emitidas cerca de três anos após a realização do evento.
5.5.	Logo, identifica-se que foram feitos pagamentos antecipados, o que contraria normas de direito financeiro (arts. 62 e 63 da Lei 4.320/1964) que orientam no sentido de que o pagamento deve ocorrer após a regular liquidação que consiste na verificação do direito adquirido pelo credor tendo por base os títulos e documentos comprobatórios do respectivo crédito.
5.6.	Some-se a isso o fato de as notas fiscais terem sido emitidas por empresa em que o recorrente atua como sócio ou responsável (Sol Empreendimentos Produções Ltda. e Conex Produtora e Eventos Ltda.) , conforme verificado nos sistemas de CNPJ da Receita Federal, disponibilizadas a este Tribunal em seu sítio eletrônico.  
5.7.	Outrossim, o recorrente não justifica, também, o fato de um único cheque (nº 19214) , no valor de R$ 20.000,00, pagar despesas de diferentes empresas (Sol Empreendimentos Produções Ltda. e Valdô Com. Visual Ltda.) , sendo que o responsável deveria emitir um cheque para cada pagamento (peça 7, p. 30) . 
5.8.	O informe comercial acostado aos autos refere-se à 27ª edição do rodeio (peça 65, p. 25, 28 e 29) , sendo que o objeto de análise é a 25º edição do rodeio crioulo de Osório (peça 1, p. 4-6) . O mesmo problema é identificado no informativo impresso denominado Momento (peça 65, p. 33, peça 66, p.5, 8) , e nas declarações dos empresários das bandas.
5.9.	Quanto à apresentação de mídia impressa com informações sobre o pós evento, o material apresentado carece de credibilidade, uma vez que não reproduz com fidedignidade uma impressão do suposto site informativo de nome Litoralmania. Nesse sentido, vale dizer que, ao acessar o referido site (www.litoralmania.com.br) identifica-se que em todas as suas páginas constam o logotipo da empresa, porém, tal identificativo não consta do material apresentado, apesar de supostamente ter sido emitido neste ano de 2018 (peça 65, p. 15-25) .
5.10.	Vale, ainda, destacar que o recorrente não justifica as irregularidades apuradas com as despesas com estandes, cujo pagamento foi realizado com antecedência de um mês da realização do evento (R$ 3.040,00) .
5.11.	Igualmente, não se manifestou sobre as despesas relativas aos materiais impressos (R$ 16.960,00) , cujo pagamento foi realizado em julho de 2007, porém a nota fiscal só foi emitida em junho de 2010, mais de três anos após a realização do evento. Nada declarou também sobre as irregularidades com as despesas com a locação de palco, cujo pagamento foi realizado um mês antes do evento, no valor de R$ 25.000,00.
5.12.	Sobre o pagamento antecipado referente à locação de gado, vale dizer que as fotos apresentadas não comprovam a locação do animal (peça 65, p. 26 e 30) . Outrossim, à época dos fatos estavam acontecendo diversos eventos no local de realização do rodeio. O parque de rodeio estava recebendo outras festas e feiras, tais como a 9ª Feira Agropecuária, com exposição de animais, a 2ª edição da mostra do cavalo crioulo, o 7º leilão de gado leiteiro do litoral e o primeiro encontro internacional de tropilhas e ginetes (peça 65, p. 26 e 30, peça 66, p. 8) .
5.13.	No mais, há que se ter em mente que nas prestações de contas apresentadas a esta Corte deve existir a cabal demonstração do nexo de causalidade entre os recursos recebidos e as despesas realizadas. Além do dever legal e constitucional de prestar contas do bom e regular emprego dos recursos públicos geridos, cabe ao gestor fazê-lo demonstrando o estabelecimento de correlação entre o desembolso dos referidos recursos e os comprovantes de despesas realizadas com vistas à consecução do objeto acordado. Mostra-se imperioso que nos documentos apresentados seja possível constatar que eles foram efetivamente pagos com os recursos obtidos, bem como voltados à finalidade proposta. Admitir o contrário é possibilitar, a título de mera exemplificação, o ardil de concretizar o objeto acordado com recursos oriundos de outras fontes para desviar os oriundos da Lei Rouanet.
5.14.	À luz destas considerações, os elementos apresentados não se mostram suficientes a atestar nexo de causalidade entre os valores gastos e os comprovantes apresentados, não sendo possível, então, estabelecer o nexo de causalidade entre as despesas realizadas e os recursos federais captados, dada a impossibilidade de confirmar se a origem dos recursos foi a lei Rouanet.
CONCLUSÃO
6.	Em face das análises anteriores, conclui-se que os elementos apresentados não se mostram suficientes a atestar nexo de causalidade entre os valores gastos e os comprovantes apresentados, não sendo possível, então, estabelecer o nexo de causalidade entre as despesas realizadas e os recursos federais captados, dada a impossibilidade de confirmar se a origem dos recursos foi a lei Rouanet.
6.1.	Com base nessas conclusões, os elementos apresentados pelo recorrente não têm o condão de modificar a deliberação recorrida, devendo-se mantê-la em seus exatos termos.
PROPOSTA DE ENCAMINHAMENTO
7.	Diante do exposto, com fundamento nos artigos 32, inciso III, e 35 da Lei 8.443/1992, submetem-se os autos à consideração superior, propondo-se:
a) conhecer do recurso e, no mérito, negar-lhe provimento;
b) comunicar ao recorrente e aos demais interessados a deliberação que vier a ser proferida por esta Corte."
É o Relatório.

8.1. Thaís Schramm Werutsky (58746/OAB-RS) e outros, representando Carlos Alberto Rodrigues Fritz.

Subprocurador-Geral Paulo Soares Bugarin.

Tomada de Contas Especial. Projeto Pronac. Contas Irregulares. Débito. Multa. Recurso de Reconsideração. Conhecimento. Documentação insuficiente para comprovar a regularidade da aplicação dos recursos captados. Não Provimento. recurso de revisão. conhecimento. não comprovação do nexo de causalidade. não provimento.

TOMADA DE CONTAS ESPECIAL (TCE)

Secretaria de Recursos (Serur); Secretaria de Controle Externo de Tomada de Contas Especial (SecexTCE).

Nesta etapa processual, avalia-se Recurso de Revisão interposto por Carlos Alberto Rodrigues Fritz (peças 65-67) , contra o Acórdão 4708/2014-TCU-Primeira Câmara o qual, ao apreciar Recurso de Reconsideração ao Acórdão 4708/2014-TCU-Primeira Câmara, deu-lhe provimento parcial, reduzindo-se o débito e a multa aplicada originalmente em razão da omissão no dever de prestar contas dos recursos captados por meio da Lei de Incentivo à Cultura, para aplicação no Projeto Pronac 05-0863, cujo objeto foi realização do 25º Rodeio Crioulo de Osório-RS.
Preliminarmente, cabe ratificar o conhecimento do recurso, por estarem preenchidos os requisitos de admissibilidade previstos nos artigos 32, inciso III, e 35, inciso III, da Lei Orgânica do Tribunal de Contas da União e no art. 288 do Regimento Interno.
Quanto ao mérito, concordo com as análises e as conclusões presentes nos pareceres uniformes da Serur (peças 72-75) , ratificadas pelo MPTCU (peça 78) , incorporando-as às minhas razões de decidir, sem prejuízo dos breves comentários que farei a seguir.
Em suma, o recorrente junta ao processo documentos que afirma serem aptos a modificar o juízo firmado.
Em contraponto, as análises efetuadas pela Serur e pelo Parquet afirmam a insuficiência dos argumentos e dos documentos para elidir as ocorrências relacionadas à ausência de nexo de causalidade entre as despesas realizadas e os recursos federais captados pelo responsável na forma da Lei Federal de Incentivo à Cultura - 8.313/91, que fundamentaram a condenação do recorrente por este Tribunal.
Ao analisar de forma acurada os elementos trazidos, a unidade encontrou diversas incongruências que impedem, seja pela análise isolada seja pelo conjunto, identificar o nexo entre os recursos captados e as despesas com o 25º Rodeio Crioulo de Osório-RS, restando pendentes irregularidades na execução das seguintes despesas:
		Credor 
	Cheque 
	Nota Fiscal 
	Valor 
	Natureza da Despesa 

	1 
	Sol Empreend. Produções Ltda. 
	7/2/2007 
	7/2/2007 
	25.000,00 
	Locação de Palco 

	2
	Conex Produtora e Eventos Ltda. 
	8/2/2007 
	8/2/2007 
	22.000,00 
	Show Pepeu Gomes e outro 

	3
	Piquete Laçadores Lides do Laço 
	8/2/2007 
	27/2/2007 
	22.000,00 
	Locação de gado (recibo) 

	4 
	Conex Produtora e Eventos Ltda. 
	27/2/2007 
	25/2/2007 
	8.000,00 
	Cachê Apresentador 

	5
	Sol Empreend.Produções Ltda. 
	3/7/2007 
	2/7/2007 
	3.040,00 
	Estandes 

	6 
	Valdô Com. Visual Ltda. 
	3/7/2007 
	22/6/2010 
	16.960,00 
	Impressos diversos 

	7 
	Portal Produções 
	19/7/2007 
	9/8/2010 
	2.000,00 
	Cachê de Diretor de Palco 

	8 
	Portal Produções 
	19/7/2007 
	10/8/2010 
	8.000,00 
	Cachê espetáculo musical 

No exame de tais irregularidades, chama a atenção a apresentação de notas fiscais emitidas de forma extemporânea. Embora o evento tenha sido realizado de 28 de março e 1º de abril de 2007, parte dos cheques e das notas juntados foram emitidos em fevereiro de 2007 (despesas 1-4 da supracitada tabela) , e para outras, constam notas fiscais emitidas em 2010, três anos depois do evento (despesas -6-8) , porém não foram apresentadas justificativas aceitáveis para a extemporaneidade de tais notas, conforme atesta a unidade instrutiva:
"Vale, ainda, destacar que o recorrente não justifica as irregularidades apuradas com as despesas com estandes, cujo pagamento foi realizado com antecedência de um mês da realização do evento (R$ 3.040,00) .
5.11.	Igualmente, não se manifestou sobre as despesas relativas aos materiais impressos (R$ 16.960,00) , cujo pagamento foi realizado em julho de 2007, porém a nota fiscal só foi emitida em junho de 2010, mais de três anos após a realização do evento. Nada declarou também sobre as irregularidades com as despesas com a locação de palco, cujo pagamento foi realizado um mês antes do evento, no valor de R$ 25.000,00.
5.12.	Sobre o pagamento antecipado referente à locação de gado, vale dizer que as fotos apresentadas não comprovam a locação do animal (peça 65, p. 26 e 30) . Outrossim, à época dos fatos estavam acontecendo diversos eventos no local de realização do rodeio. O parque de rodeio estava recebendo outras festas e feiras, tais como a 9ª Feira Agropecuária, com exposição de animais, a 2ª edição da mostra do cavalo crioulo, o 7º leilão de gado leiteiro do litoral e o primeiro encontro internacional de tropilhas e ginetes (peça 65, p. 26 e 30, peça 66, p. 8) ."
Ademais, a unidade instrutiva atesta que as notas fiscais foram emitidas por empresa em que o recorrente atua como sócio ou responsável (Sol Empreendimentos Produções Ltda. e Conex Produtora e Eventos Ltda.) , conforme verificado nos sistemas de CNPJ da Receita Federal, disponibilizadas a este Tribunal em seu sítio eletrônico.  Outro fator motivador de dúvidas sobre a destinação dos recursos captados é que um mesmo cheque (nº 19214) , no valor de R$ 20.000,00, foi utilizado como base de comprovação de despesas para empresas distintas (Sol Empreendimentos Produções Ltda. e Valdô Com. Visual Ltda.) .
Igualmente, as informações com divulgação do evento são inconsistentes, seja por se referirem a outra edição do evento, seja por não serem coerentes com o veículo em que estariam divulgadas, conforme atesta a unidade especializada no seguinte trecho da instrução à peça 72: 
"5.8.	O informe comercial acostado aos autos refere-se à 27ª edição do rodeio (peça 65, p. 25, 28 e 29) , sendo que o objeto de análise é a 25º edição do rodeio crioulo de Osório (peça 1, p. 4-6) . O mesmo problema é identificado no informativo impresso denominado Momento (peça 65, p. 33, peça 66, p.5, 8) , e nas declarações dos empresários das bandas.
5.9.	Quanto à apresentação de mídia impressa com informações sobre o pós evento, o material apresentado carece de credibilidade, uma vez que não reproduz com fidedignidade uma impressão do suposto site informativo de nome Litoralmania. Nesse sentido, vale dizer que, ao acessar o referido site (www.litoralmania.com.br) identifica-se que em todas as suas páginas constam o logotipo da empresa, porém, tal identificativo não consta do material apresentado, apesar de supostamente ter sido emitido neste ano de 2018 (peça 65, p. 15-25) ."
Com efeito, há jurisprudência pacífica no âmbito desta Corte de Contas no sentido de que, ex vi do art. 70, parágrafo único, da Constituição Federal, e do art. 93 do Decreto-lei 200/1967, o ônus de comprovar a regularidade integral na aplicação dos recursos públicos compete ao gestor, por meio de documentação consistente, que demonstre cabalmente os gastos efetuados, bem assim o nexo causal entre estes e os recursos repassados, o que não ocorreu no presente caso.
	Ante o exposto, entendo pelo improvimento do presente recurso de revisão, razão pela qual voto por que este Tribunal adote a minuta de Acórdão que trago à apreciação deste Colegiado.
TCU, Sala das Sessões Ministro Luciano Brandão Alves de Souza, em 26 de junho de 2019.
AROLDO CEDRAZ 
Relator